---
title: "CP06_2 - BMW vs. Volkswagen"
author: "Diego Senso González"
date: "13/12/2020"
output:
  html_document:
    theme: united
    df_print: paged
    toc: yes
    toc_depth: 5
    toc_float:
      collapsed: no
      smooth_scroll: yes
---

# Objetivo

El objetivo del presente informe es estudiar si existe cointegracíon entre las series temporales de BMW y Volkswagen.

```{r warning=FALSE, echo=FALSE, message=FALSE}
library(tidyverse)
library(broom)
library(flextable)
library(mgcv)
library(reshape2)
library(readr)
library(ggplot2)
library(skimr)
library(imputeTS)
require(forecast)
require(xts)
library(ggfortify)
library(rmdformats)
library(TSA)
library(zoo)
library(Hmisc)
library(astsa)
library(quantmod)
library(forecast)
library(fGarch)
library(vars)
library(devtools)
library(PairTrading)
library(urca)
```

```{r echo=FALSE, warning=FALSE, message=FALSE, include=FALSE}
archTest <- function(rtn,m=10){
  y=(rtn-mean(rtn))^2
  T=length(rtn)
  atsq=y[(m+1):T]
  x=matrix(0,(T-m),m)
  for (i in 1:m){
    x[,i]=y[(m+1-i):(T-i)]
  }
  md=lm(atsq~x)
  summary(md)
}

sSymbol="BMW.DE"
```

```{r warning = FALSE, echo=FALSE, message=FALSE, include=FALSE}
mData <- getSymbols("BMW.DE", from="2014-01-01", to="2020-11-20", auto.assign=FALSE) 
xData=Ad(mData)
```

```{r warning = FALSE, echo=FALSE, include=FALSE}
dRentCont=dailyReturn(xData,type='log',leading=FALSE)
dRentCont=na.exclude(dRentCont)
```

```{r echo=FALSE, include=FALSE}
plot.zoo(cbind(Ad(mData),dRentCont,dRentCont^2),main=paste(sSymbol," y  Rentabilidad"),xlab="años",ylab=c("Precio","rentabilidad","Volatilidad"))
```

```{r echo=FALSE, include=FALSE}
#ACF & PACF 
VolProxy=dRentCont^2

#ACF y PACF
tsdisplay(VolProxy) 
```

```{r echo=FALSE, include=FALSE}
#Ljung-Box Test 
Box.test(VolProxy,lag=10,  type="Lj")
Box.test(VolProxy,lag=20,  type="Lj")
Box.test(VolProxy,lag=40,  type="Lj")
```

```{r echo=FALSE, include=FALSE}
#LM test
archTest(dRentCont,20)
```

```{r echo=FALSE, warning = FALSE, include=FALSE}
#Estimación del modelo ARCH
m1=garchFit(~1+garch(1,0),data=dRentCont,trace=F)
summary(m1)

#Residuos
resi=residuals(m1,standardize=T)
resi=xts(resi,order.by=index(dRentCont))
tsdisplay(resi^2)
```

```{r warning = FALSE, echo=FALSE, include=FALSE}
# Estimación del modelo GARCH
m2=garchFit(~1+garch(1,1),data=dRentCont,trace=F)
summary(m2)

#Errores
resi=residuals(m2,standardize=T)
resi=xts(resi,order.by=index(dRentCont))
tsdisplay(resi^2)
#plot(m2)
```

```{r warning=FALSE, echo=FALSE, include=FALSE}
#Estimación del modelo
m3=garchFit(~1+garch(1,1),data=dRentCont,trace=F,cond.dist="std")
summary(m3)
#plot(m3)

#Volatilidad
v1=volatility(m3) 
v1=xts(v1,order.by=index(dRentCont)) 
plot(v1)

#Residuos
resi=residuals(m3,standardize=T)
resi=xts(resi,order.by=index(dRentCont))
tsdisplay(resi^2)
#plot(resi)
```

```{r echo=FALSE, include=FALSE}
predict(m3)
predict(m3, n.ahead = 10, plot=TRUE, crit_val=2)
predict(m3,n.ahead=20,plot=TRUE,conf=.9,nx=100)
```

```{r warning = FALSE, echo=FALSE, include=FALSE}
bmw <- getSymbols("BMW.DE", from="2014-01-01", to="2020-11-20", auto.assign=FALSE) 

vol <- getSymbols("VOW3.DE", from="2014-01-01", to="2020-11-20", auto.assign=FALSE) 
```

```{r warning = FALSE, echo=FALSE, include=FALSE}
rbmw=monthlyReturn(bmw[,6])
rvol=monthlyReturn(vol[,6])
```

```{r, echo=FALSE, include=FALSE}
vY=cbind(rbmw,rvol)
colnames(vY)=c("BMW","VOL")
vY=na.omit(vY)
```

```{r, echo=FALSE, warning=FALSE, include=FALSE}
#Se selecciona el modelo
model.var1=VAR(vY,type="none")
summary(model.var1)

#Se comprueba si hay causalidad entre ambas
causality(model.var1)

#Respuesta al impulso
model.ri=irf(model.var1)
model.ri
plot(model.ri)

#Prediccion
predict(model.var1, n.ahead = 8, ci = 0.95)
```

# ¿Están cointegradas?

Extraemos los datos de cotización de ambas empresas desde el 1 de enero de 2014 hasta el 12 de diciembre de 2020. Visualizamos las dos series por separado y realizamos el Dickey-Fuller Test para cada una:

```{r echo=FALSE, warning=FALSE, message=FALSE}
bmwData <- getSymbols("BMW.DE", from="2014-01-01", to="2020-12-12", auto.assign=FALSE) 
bmwdata <- bmwData[,6]
bmwdata <- na.omit(bmwdata)

volData <- getSymbols("VOW3.DE", from="2014-01-01", to="2020-12-12", auto.assign=FALSE) 
voldata <- volData[,6]
voldata <- na.omit(voldata)

plot(bmwdata, main = "BMW")
plot(voldata, main = "Volkswagen")

adf.test(bmwdata,k=0)
adf.test(voldata,k=0)

adf.test(bmwdata,k=6)
adf.test(voldata,k=6)
```

Probando el test con diferentes valores de "k" (lag order o número de retardos), la interpretación es que se acepta la hipótesis nula, por lo que las series no son estacionarias. Completamos el análisis con el "Augmented Dickey-Fuller Test":

```{r echo=FALSE, warning=FALSE, message=FALSE}
library(urca)
test_1<-ur.df(bmwdata,type="none",selectlags="AIC",lags=10)
summary(test_1)

test_2<-ur.df(voldata,type="none",selectlags="AIC",lags=10)
summary(test_2)
```

Observamos los resultados. De cara a obtener una visión definitiva sobre si las series están cointegradas, a continuación realizamos el "coint.test" de la librería "aTSA". Este test en R realiza el contraste Engle-Granger, el cual trabaja con la hipótesis nula de que las series no están correlacionadas.

```{r echo=FALSE, warning=FALSE, message=FALSE}
library(aTSA)
bmwData <-bmwData[,6]
volData <- volData[,6]

bmwData <- as.vector(bmwData)
volData <- as.vector(volData)
coint.test(bmwData,volData, d = 0, nlag = NULL, output = TRUE)
```

A la vista de los resultados, cabe concluir que las series no están cointegradas. En todos los casos se acepta la hipótesis nula.

## Conclusiones

Cabe concluir que las series de BMW y Volkswagen no están cointegradas.
